【裁判字號】    91,訴,2762
【裁判日期】    920829
【裁判案由】    返還消費借貸款
【裁判全文】
臺灣板橋地方法院民事判決  九十一年度訴字第二七六二號
    原      告  華南商業銀行股份有限公司
    法定代理人  丙○○
    訴訟代理人  乙○○
    被      告  丁○○    籍設.
                          現.
                甲○○    住臺.
                戊○○    住臺.
                辛○○    即.
                          住基.
    被      告  庚○○○  即.
                          籍設.
                          現.
右當事人間請求返還消費借貸款事件，本院判決如左：
    主      文
被告丁○○、甲○○、戊○○應連帶給付原告新臺幣壹佰拾伍萬壹仟捌佰捌拾壹元
，及自民國九十年六月十三日起至清償日止，按原告基本放款利率（如附件）減年息
百分之零點二五計算之利息，並自民國九十年七月十四日起至清償日止，逾期在六個
月內者，按上開利率百分之十，逾期超過六個月部分，按上開利率百分之二十計算之
違約金。
被告應連帶給付原告新臺幣貳萬仟肆佰貳拾陸元，及自民國九十年十二月十八日起
至清償日止，按原告基本放款利率（如附件）加年息百分之零點七八計算之利息，並
自民國九十一年一月十九日起至清償日止，逾期在六個月內者，按上開利率百分之十
，逾期超過六個月部分，按上開利率百分之二十計算之違約金。
原告其餘之訴駁回。
訴訟費用由被告丁○○、甲○○、戊○○連帶負擔百分之九十八，餘由被告連帶負擔
。
本判決第一項於原告以新臺幣肆拾伍萬壹仟元或同面額中央政府建設公債八十四年度
甲類第一期債票供擔保後，得假執行。
本判決第二項於原告以新臺幣捌仟元或同面額中央政府建設公債八十四年度甲類第一
期債票供擔保後，得假執行。
原告其餘假執行之聲請駁回。
    事      實
甲、原告方面：
一、聲明：
  (一)被告應連帶給付原告新臺幣（下同）一百三十五萬一千八百八十一元，及自民國
    九十年六月十三日起至清償日止，按原告基本放款利率減年息百分之二點五計算
    之利息，並自九十年七月十四日起至清償日止，逾期在六個月內者，按上開利率
    百分之十，逾期超過六個月部分，按上開利率百分之二十計算之違約金。
  (二)被告應連帶給付原告二萬三千四百二十六元，及自九十年十二月十八日起至清償
    日止，按原告基本放款利率加年息百分之零點七八計算之利息，並自九十一年一
    月十九日起至清償日止，逾期在六個月內者，按上開利率百分之十，逾期超過六
    個月部分，按上開利率百分之二十計算之違約金。
  (三)原告願供擔保，請准宣告假執行。
二、陳述：
  (一)被告丁○○於八十九年一月十三日邀同被告甲○○、戊○○為連帶保證人，向原
    告借款一百四十萬元，約定借款期限自八十九年一月十三日起至一○九年一月十
    三日止，每月定額攤還本息，利息按原告基本放款利率加年息百分之零點三五計
    算，嗣後隨原告基本放款利率變動機動調整，遲延清償時，除按原定利率計算遲
    延利息，其逾期在六個月內者，另按上開利率百分之十，逾期超過六個月部分，
    按上開利率百分之二十計付違約金，詎被告丁○○僅繳納本息至九十年六月十二
    日止，即未再依約攤還，依兩造消費者貸款契約第九條約定，其借款債務視為全
    部到期，共計尚積欠借款本金一百三十五萬一千八百八十一元，及自九十年六月
    十三日起之利息、違約金，爰依消費借貸及連帶保證之法律關係，求為判決如聲
    明第一項所示。
  (二)被告丁○○復於九十年四月二十日邀同被告甲○○、戊○○、己○○（已死亡）
    為連帶保證人，向原告借款四十萬元，約定於九十一年一月十三日到期借款本金
    一次償還，利息按原告基本放款利率加年息百分之零點七八計算，嗣後隨原告基
    本放款利率變動機動調整，遲延清償者，逾期在六個月內部分，另按上開利率百
    分之十，逾期超過六個月部分，按上開利率百分之二十計付違約金，被告丁○○
    僅繳納利息至九十年十二月十七日，即未再依約繳納，依兩造授信約定書第五條
    、第六條約定，其借款視為全部到期，共計尚積欠借款本金二萬三千四百二十六
    元，及自九十年十二月十八日起之利息、違約金，嗣己○○於九十二年一月七日
    死亡，被告辛○○、庚○○○為其繼承人，依法即應繼承己○○之債務，爰依消
    費借貸、連帶保證及繼承之法律關係，求為判決如聲明第二項所示。
三、證據：提出授信約定書影本四件、借據、消費者借貸契約暨增補契約、貸款本息
    攤還表影本各一件、己○○戶籍謄本一件為證。
二、被告方面：
    被告未於言詞辯論期日到場，亦未提出準備書狀作何聲明或陳述。
    理    由
壹、程序方面：
一、本件原告起訴後，被告己○○業於九十二年一月七日死亡，被告辛○○、庚○○○為其繼承人，有己○○之戶籍謄本可佐，經本院於九十二年五月二十六日裁定
    命以被告辛○○、庚○○○為承受訴訟人續行訴訟在案，先此指明。
二、本件被告未於言詞辯論期日到場，核無民事訴訟法第三百八十六條各款所列情形
    ，爰依原告聲請，由其一造辯論而為判決。
三、按訴狀送達後，原告不得將原訴變更或追加他訴，但擴張或減縮應受判決事項之
    聲明者，不在此限。民事訴訟法第二百五十五條第一項第三款定有明文。本件原
    告起訴原請求被告連帶給付原告一百三十五萬一千八百八十一元，及自九十年六
    月十三日起至清償日止，按週年利率百分之七點五五計算之利息，並自九十年七
    月十四日起至清償日止，其逾期在六個月內部分，按上開利率百分之十，逾期超
    過六個月部分，按上開利率百分之二十計算之違約金，另被告應連帶給付原告二
    萬三千四百二十六元，及自九十年十二月十八日起至清償日止，按週年利率百分
    之八點五九計算之利息，並自九十一年一月十九日起至清償日止，逾期在六個月
    內部分，按上開利率百分之十，逾期超過六個月部分，按上開利率百分之二十計
    算之違約金，嗣於九十二年二月十一日減縮其聲明，其中本金一百三十五萬一千
    八百八十一元部分，利息改按原告基本放款利率減年息百分之零點二五計算，另
    本金二萬三千四百二十六元部分，利息改按原告基本放款利率加年息百分之零點
    七八計算，違約金部分亦同，核與首開法條規定並無不符，應予准許，合先敘明
    。
貳、得心證理由：
一、本件原告主張：被告丁○○於八十九年一月十三日邀同被告甲○○、戊○○為連
    帶保證人，向原告借款一百四十萬元，借款期限至一○九年一月十三日止，每月
    定額攤還本息，利息按原告基本放款利率加年息百分之零點三五計算，嗣後隨原
    告基本放款利率變動機動調整，遲延清償時，除按原定利率計算遲延利息，其逾
    期在六個月內部分，另按上開利率百分之十，逾期超過六個月部分，按上開利率
    把百分之二十計付違約金，被告丁○○僅繳納本息至九十年六月十二日止，即未
    再依約攤還，共計尚積欠借款本金一百三十五萬一千八百八十一元；又被告丁○○於九十年四月二十日邀同甲○○、戊○○、己○○為連帶保證人，向原告借款
    四十萬元，約定於九十一年一月十三日到期借款本金一次償還，利率按原告基本
    放款利率加年息百分之零點七八計算，嗣後隨原告基本放款利率變動機動調整，
    遲延清償者，逾期在六個月內部分，按上開利率百分之十，逾期超過六個月部分
    ，按上開利率百分之二十計付違約金，被告丁○○僅繳納利息至九十年十二月十
    七日，即未再依約繳納，共計尚積欠借款本金二萬三千四百二十六元，依兩造之
    約定，前述二筆借款均視為全部到期，嗣己○○於九十二年一月七日死亡，被告
    辛○○、庚○○○為其繼承人，依法即應繼承己○○之債務等情，業據提出與其
    所述相符之授信約定書影本四件、借據、消費者借貸契約暨增補契約、貸款本息
    攤還表影本各一件及己○○戶籍謄本一件為證，被告甲○○、戊○○、辛○○經
    合法通知未到場，復未提出書狀作何爭執或否認，依法即應視為自認原告之主張
    ，原告前開主張，應堪信為真實。
二、從而，原告依消費借貸、連帶保證及繼承之法律關係，請求被告丁○○、甲○○
    、戊○○連帶給付原告一百三十五萬一千八百八十一元，及自九十年六月十三日
    起至清償日止，按原告基本放款利率減年息百分之零點二五，並自九十年七月十
    四日起至清償日止，逾期在六個月內者，按上開利率百分之十，逾期超過六個月
    部分，按上開利率百分之二十計算之違約金，另被告應連帶給付原告二萬三千四
    百二十六元，及自九十年十二月十八日起至清償日止，按原告基本放款利率加年
    息百分之點七八計算之利息，並自九十一年一月十九日起至清償日止，逾期在六
    個月內者，按上開利率百分之十，逾期超過六個月部分，按上開利率百分之二十
    計算之違約金，為有理由，應予准許。
三、至原告請求被告辛○○、庚○○○連帶給付原告一百三十五萬一千八百八十一元
    及其利息、違約金部分，經查：依原告主張之事實，被告辛○○、庚○○○之被
    繼承人己○○並非是項借款之借款人或連帶保證人，自不負返還義務，是原告此
    部分請求，洵屬無據，應予駁回。
四、原告陳明願供擔保，聲請宣告假執行，經核其勝訴部分，合於法律規定，爰酌定
    相當之擔保金額宣告之；其餘假執行之聲請，因該部分訴之駁回而失所依據，應
    予駁回。
五、據上論結，本件原告之訴一部為有理由，一部為無理由，依民事訴訟法第七十九
    條但書、第八十五條第二項、第三百九十條第二項，判決如主文。
中      華      民      國    九十二    年      八      月    二十九    日
                                臺灣板橋地方法院民事第 二 庭
~B審判長法      官  陳忠行
~B      法      官  林錫凱
~B      法      官  廖怡貞
右為正本係照原本作成
如對本判決上訴，須於判決送達後廿日內向本院提出上訴狀
中      華      民      國    九十二    年      八      月    二十九    日
~B      法院書記官  郭南宏


司法院資訊處製作；財團法人民間司法改革基金會備份。
